Minutes et répertoires du notaire Jean Jacques ROQUEBERT, 16 mars 1838 - 5 mai 1868 (étude XVIII)
Archives nationales
- Minutes de Jean Jacques ROQUEBERT, 20 janvier 1818 - 12 mai 1924; MC/ET/XVIII/1199 - MC/ET/XVIII/1666
  - Minutes. 1851, janvier - février, janvier - février 1851; MC/ET/XVIII/1248
    - Succession, inventaire apres décès., 26 février 1851; MC/ET/XVIII/1248
      Nom, qualité: (Mme ou Mlle) Barnavol, Jeanne Francoise.
      Domicile: Paris (Paris) rue du Faubourg-Poissonniere, 52.
      Nom, qualité: (M.) Carrier, Barthelemy Joseph.
      Profession: ferblantiste lampiste, Paris.
      Domicile: Paris (Paris) rue du Faubourg-Poissonniere, 52
    - Inventaire, biens d'interdit interne en maison de sante, Paris (Paris) boulevard de Picpus, 90., 27 février 1851; MC/ET/XVIII/1248
      Nom, qualité: (M.) Saintard, Etienne.
      État civil: interdit.
      Domicile: Paris (Paris) boulevard des Batignolles, 9
    - Cahier des charges, hotel particulier, Paris (Paris) rue du Rocher, 58., 27 février 1851; MC/ET/XVIII/1248
      Nom, qualité: (M.) David, Alexandre Nicolas.
      Domicile: Paris (Paris) rue du Rocher, 58
    - Vente, terrain, 3000f, Vaugirard (Paris) Booulevard des Fourneaux., 27 février 1851; MC/ET/XVIII/1248
      Nom, qualité: (M.) Roussel, Louis Emmanuel Theodore.
      Profession: entrepreneur de maconnerie, Paris.
      Domicile: Paris (Paris) rue Notre-Dame-de-Lorette, 18.
      Nom, qualité: (M.) Durgeat, Jean.
      Profession: marchand de vin, Vaugirard (Paris).
      Domicile: Vaugirard (Paris) boulevard des Fourneaux, 37
    - Quittance, paiement de remplacement au service militaire., 27 février 1851; MC/ET/XVIII/1248
      Nom, qualité: (M.) Cochonat, Anthelme.
      Profession: soldat, Paris.
      Domicile: Paris (Paris) Ecole-Militaire.
      Nom, qualité: (M.) Despeyroux, Guillaume.
      Domicile: Durbans (Lot).
      Relations: remplacé(e) par l'intervenant 01
    - Decharge, recouvrement de créance, 16000f., 28 février 1851; MC/ET/XVIII/1248
      Nom, qualité: (M.) Villiers Du Terrage de, Paul Gabriel Albert.
      Profession: avocat, Tours (Indre-et-Loire).
      Domicile: Tours (Indre-et-Loire).
      Nom, qualité: (M.) Jouffroy-Gonsans de, Louis Francois Felix.
      Domicile: Clion (Charente-Maritime).
      Relations: débiteur de l'intervenant 1.
      Nom, qualité: (M.) Pottier, Jules Stanislas Hector.
      Domicile: Paris (Paris) rue Sainte-Anne, 69.
      Relations: procureur de l'intervenant 1
    - Donation entre epoux., 26 août 1851; MC/ET/XVIII/1248
      Nom, qualité: (Mme ou Mlle) Lemarchand, Louise Emilie.
      Domicile: Paris (Paris) boulevard Monceaux, 10.
      Nom, qualité: (M.) Guillien, Pierre Denis.
      Profession: marchand de vin, Paris.
      Domicile: Paris (Paris) boulevard Monceaux, 10
    - Procuration rp dépôt, conversion d'indemnite aux ex-possesseurs d'esclaves., 20 septembre 1851; MC/ET/XVIII/1248
      Nom, qualité: (M.) Menardiere de, Louis Joseph Alexandre Arnault.
      Profession: avocat, Saint-Denis (reunion (la)).
      Domicile: Saint-Denis (reunion (ile de la)).
  - Minutes. 1851, mars - avril, mars - avril 1851; MC/ET/XVIII/1249
    - Procuration acte, vente d'actions de la banque de france., 1er mars 1851; MC/ET/XVIII/1249
      Nom, qualité: (Mme ou Mlle) Bonstetten, Adelaide Sophie Marguerite.
      Nom, qualité: (M.) Parpart de, Albert.
      Profession: officier au service de la prusse (retraite).
      Nom: Banque Rougemont de Loewenberg.
    - Procuration acte, gestion de biens., 1er mars 1851; MC/ET/XVIII/1249
      Nom, qualité: (Mme ou Mlle) Wante, Anne Felicite.
      Domicile: Paris (Paris) rue Sainte-Anne, 23.
      Nom, qualité: (M.) Boilleau, Louis Ferdinand.
      Nom, qualité: (M.) Millot, Emard.
      Profession: chef de bureau au ministère des finances, Paris.
      Nom, qualité: (M.) Ghyselen, Alexandre Denis Marie.
      Domicile: Paris (Paris) boulevard des Italiens, 7
    - Decharge, recouvrement d'emprunt, 14000f., 1er mars 1851; MC/ET/XVIII/1249
      Domicile: Paris (Paris) rue Greffulhe, 5.
    - Procuration rente publique dépôt, vente de rente etat 5%, 100f., 5 mars 1851; MC/ET/XVIII/1249
      Nom, qualité: (M.) Motard, Leonard Bernard.
      Profession: contre-amiral (ancien).
      Domicile: Honfleur (Calvados).
      Profession: clerc de notaire (principale), Paris.
    - Procuration acte, dépôt, prise de possession de succession, 120000f., 5 mars 1851; MC/ET/XVIII/1249
      Nom, qualité: (M.) Wequelin, Thomas Matthieu.
      Domicile: Londres (angleterre).
      Relations: héritier de l'intervenant 3.
      Nom, qualité: (M.) Friars, Austin.
      Domicile: Great-Malvern (angleterre).
      Nom, qualité: (M.) Reboul de Fonfreyde, Auguste.
      Domicile: Paris (Paris) rue de Grenelle, 80
    - Procuration acte, gestion de maison de commerce., 6 mars 1851; MC/ET/XVIII/1249
      Nom, qualité: (M.) Perken, Louis Edmond.
      Profession: commissionnaire en marchandises, Paris.
      Domicile: Paris (Paris) rue de Menilmontant, 18.
      Nom, qualité: (M.) Bordes, Victor.
      Domicile: Paris (Paris) rue de Menilmontant, 18
    - Mainlevee, hypotheque sur maison, Beaucaire (Gard)., 6 mars 1851; MC/ET/XVIII/1249
      Nom, qualité: (M.) Bernavon, Hippolyte.
      Profession: employe des postes, Nimes (Gard).
      Domicile: Nimes (Gard)
    - Procuration acte, gestion de compagnie d'assurances maritimes., 6 mars 1851; MC/ET/XVIII/1249
      Nom: Compagnie d'Assurances Maritimes Le Palladium.
      Domicile: Paris (Paris) rue Notre-Dame-des-Victoire, 44.
      Nom, qualité: (M.) Degreteau, Jean Henri.
      Domicile: Paris (Paris) rue Notre-Dame-de-Lorette, 47
    - Decharge dépôt, remboursement d'emprunt, 15000f., 7 mars 1851; MC/ET/XVIII/1249
      Nom, qualité: (M.) Weingnand, Francois Joseph.
      Domicile: Strasbourg (Bas-Rhin).
      Nom, qualité: (M.) Gouffroy-Gonsans de.
      Nom, qualité: (M.) Pottier, Jules Stanislas.
    - Succession notoriete, rectification de nom., 7 mars 1851; MC/ET/XVIII/1249
      Nom, qualité: (M.) Prevots, Francois Auguste.
      Profession: conducteur d'omnibus, Paris.
      Domicile: Paris (Paris) rue Saint-Denis, 157
    - Mainlevee, saisie immobiliere sur maison, Paris (Paris) rue d'Enfer-St-Michel, 59., 8 mars 1851; MC/ET/XVIII/1249
      Nom, qualité: (M.) Deschamps, Jacques Marie Prosper.
      Domicile: Paris (Paris) rue Saint-Marc, 36.
      Nom, qualité: (M.) Delousle, Jean Joseph Francois.
      Profession: chef d'institution, Paris.
      Domicile: Paris (Paris) boulevard Saint-Michel, 69
    - Succession, notoriete., 8 mars 1851; MC/ET/XVIII/1249
      Nom, qualité: (Mme ou Mlle) Delon, Marie Anne Cecile Sophie.
      Domicile: Paris (Paris) rue Chauchat, 9.
      Nom, qualité: (M.) Delondre, Louis Paul.
      Domicile: Paris (Paris) rue Chauchat, 9
    - Mainlevee, hypotheque., 8 mars 1851; MC/ET/XVIII/1249
      Profession: marechal de camp.
      Nom, qualité: (M.) Brey, Auguste Joachim.
      Profession: entrepreneur de batiments, Paris.
      Domicile: Paris (Paris) boulevard des Batignolles
    - Procuration acte, prise de possession de succession., 8 mars 1851; MC/ET/XVIII/1249
      Nom, qualité: (Mme ou Mlle) Walther, Josephine Napoleone Henriette.
      Relations: veuve de l'intervenant 2, héritier de l'intervenant 2.
      Nom, qualité: (M.) Andre, Jean Marie.
      Profession: receveur general des finances, Paris.
      Domicile: Paris (Paris) rue Saint Lazare, 71.
      Nom, qualité: (M.) Andre, Louis Alfred.
      Domicile: Paris (Paris) rue Saint-Lazare, 71
    - Mainlevee, hypotheque., 8 mars 1851; MC/ET/XVIII/1249
      Domicile: Paris (Paris) rue Notre-Dame-des-Victoires, 42.
      Nom, qualité: (M.) Binger, Louis Gustave.
      Profession: agent general de compagnie d'assurances, Strasbourg (Bas-Rhin).
      Relations: au service de l'intervenant 1
    - Tutelle, compte, depot., 10 mars 1851; MC/ET/XVIII/1249
      Nom, qualité: (M.) Nyon, Marie Jean Luc.
      Domicile: Paris (Paris) rue Buffault, 13.
      Relations: pupille de l'intervenant 1
    - Procuration rente publique, dépôt, conversion d'indemnite aux ex-possesseurs d'esclaves., 11 mars 1851; MC/ET/XVIII/1249
      Nom, qualité: (M.) Forcade, Henry.
      Profession: négociant, Marseille (Bouches-du-Rhône).
      Domicile: Marseille (Bouches-du-Rhône).
      Nom, qualité: (M.) Rougemont de Lowenberg, Denis Jean Edmond.
    - Société, creation-depot, statuts de société, Paris (Paris) rue Rossini, 9., 11 mars 1851; MC/ET/XVIII/1249
      Nom: Société Des Fils D'Espagne.
      Domicile: Paris (Paris) rue Rossini, 9
    - Procuration par Clémence Monnerot, épouse de Joseph-Arthur de Gobineau, diplomate et écrivain, demeurant à Berne, à Auguste Hart, pour toucher l'indemnité coloniale., 12 mars 1851; MC/ET/XVIII/1249
      procuration; Berne (Suisse); Gobineau, Joseph-Arthur de; Monnerot, Clémence; Hart, Auguste; diplomate; écrivain
    - Succession, liquidation., 12 mars 1851; MC/ET/XVIII/1249
      Nom, qualité: (M.) Maillard, Edme Georges Armand.
    - Procuration rente publique, dépôt, conversion d'indemnite aux ex-possesseurs d'esclaves., 12 mars 1851; MC/ET/XVIII/1249
      Nom, qualité: (M.) Rabaud, Henri.
      Profession: négociant, Saint-Louis (senegal).
      Domicile: Saint-Louis (senegal).
    - Procuration rente publique, dépôt, conversion d'indemnite aux ex-possesseurs d'esclaves., 12 mars 1851; MC/ET/XVIII/1249
      Nom, qualité: (Mme ou Mlle) Monnerot, Clemence.
      Nom, qualité: (M.) Gobineau de, Arthur.
      Nom, qualité: (M.) Hart, Auguste.
    - Depot, prise de possession de succession, 234888f., 12 mars 1851; MC/ET/XVIII/1249
      Nom, qualité: (personne morale) Legrand (hoirs).
      Nom, qualité: (Mme ou Mlle) Legrand, Marie.
      Domicile: Bale (suisse).
      Nom, qualité: (M.) Vischer, Rodolphe.
    - Bail, terrain pour l'etablissement d'un champ de courses, 10000f par an, Paris (Paris) rue de Reuilly, 72., 13 mars 1851; MC/ET/XVIII/1249
      Nom, qualité: (M.) Queulain, Albert Henri Francois.
      Profession: banquier, Cambrai (Nord).
      Domicile: Cambrai (Nord).
      Nom, qualité: (M.) Dejardin, Marie Francois Clement.
      Profession: maire (ancien), Cambrai (Nord).
      Domicile: Paris (Paris) rue Pierre-Lebrun, 2
    - Mainlevee, hypotheque sur maison, Paris (Paris) rue de l'Ecole, 22., 14 mars 1851; MC/ET/XVIII/1249
      Nom, qualité: (M.) Sonnet, Jules Cesar Rene.
      Profession: receveur d'enregistrement, Paris.
      Domicile: Paris (Paris) rue d'Orleans, 5.
      Nom, qualité: (M.) Fromentin, Philippe Auguste.
      Profession: jardinier (ancien), Paris.
      Domicile: Paris (Paris) rue de la Croix-Nivert, 68
    - Succession, liquidation., 15 mars 1851; MC/ET/XVIII/1249
      Nom, qualité: (M.) Villeneuve-Bargemont de, Jean Paul Alban.
      Profession: prefet (ancien).
      Domicile: Paris (Paris) rue Blanche, 9
    - Procuration rente publique, dépôt, vente de rente etat 5%, 141f., 17 mars 1851; MC/ET/XVIII/1249
      Nom, qualité: (Mme ou Mlle) Cloux, Sophie.
      Domicile: Lausanne (suisse).
      Nom, qualité: (Mme ou Mlle) Maulaz, Sophie.
      Nom, qualité: (M.) Roux, Abraham Louis.
      Nom, qualité: (M.) Secretan, Charles Gabriel Rodolphe.
    - Mainlevee., 18 mars 1851; MC/ET/XVIII/1249
      Nom, qualité: (M.) Rallet, Adolphe.
      Domicile: Paris (Paris) rue de Lancry, 10
    - Mainlevee, hypotheque sur maison garantie, 180000f, Paris (Paris) rue du Faubourg-Monmartre, 31., 20 mars 1851; MC/ET/XVIII/1249
      Domicile: Paris (Paris) cours la Reine, 20.
      Nom, qualité: (M.) Leturc, Achille Matthieu.
      Nom: Société Commerciale Du Passage Verdeau.
      Domicile: Paris (Paris) passage Verdeau
    - Decharge, recouvrement d'emprunt, 18000f., 21 mars 1851; MC/ET/XVIII/1249
      Nom, qualité: (Mme ou Mlle) Andry, Nicole Suzanne.
      Domicile: Paris (Paris) rue Levert 9.
      Nom, qualité: (M.) Poullet, Pierre Nicolas.
      Domicile: Paris (Paris) rue Levert, 9.
      Nom, qualité: (M.) Jouffroy-Gonsans de.
    - Procuration acte, gestion d'une raffinerie de sucre, Paris (Paris) rue de la Tour-des-Dames, 9., 21 mars 1851; MC/ET/XVIII/1249
      Nom, qualité: (M.) Onfroy, Theodore Eugene.
      Profession: raffineur de sucre, Paris.
      Domicile: Paris (Paris) rue de la Tour-des-Dames, 9.
      Nom, qualité: (Mme ou Mlle) Lecointe, Louise.
    - Procuration rente publique dépôt, vente de rente etat 5%, 159f., 24 mars 1851; MC/ET/XVIII/1249
      Nom, qualité: (Mme ou Mlle) Boccard, Lucie.
      Domicile: Fribourg (suisse).
      Relations: fille de l'intervenant 2.
      Domicile: Paris (Paris) rue Taibout, 18
    - Quittance, solde d'adjudication de maison, 512000f sur 1025000f, Paris (Paris) rue Basse-du-Rempart, 2., 24 mars 1851; MC/ET/XVIII/1249
      Nom, qualité: (Mme ou Mlle) Rousselle, Julie Josephine.
      Domicile: Gericourt (95).
      Nom, qualité: (M.) Hamot, Jean Baptiste.
      Nom: Société Civile Thoureau et Dallemagne.
      Domicile: Paris (Paris) rue Rougemont, 6
    - Obligation, emprunt, 8000f., 24 mars 1851; MC/ET/XVIII/1249
      Nom, qualité: (Mme ou Mlle) Artaud, Victorine Adele Marie Louise.
      Domicile: Saint-Sever (Charente-Maritime).
      Nom, qualité: (M.) Dusault, Barthelemy Chrysostome.
      Profession: conservateur des hypotheques, Saint-Sever (Charente-Maritime).
      Nom, qualité: (Mme ou Mlle) Andry, Suzanne.
      Domicile: Belleville (Paris) rue Levert, 9.
      Nom, qualité: (M.) Poullet, Nicolas.
      Domicile: Belleville (Paris) rue Levert, 9
    - Mainlevee, hypotheque, 15000f., 24 mars 1851; MC/ET/XVIII/1249
      Nom, qualité: (M.) Chassaigne, Jean Elie.
      Profession: négociant, Saint-Louis (texas).
      Domicile: Saint-Louis (texas)
    - Procuration acte, dépôt, mise en vente de terrain, 806m2, Paris (Paris) rue Duroc., 25 mars 1851; MC/ET/XVIII/1249
      Nom, qualité: (M.) Pichon, Andre Theodore.
      Profession: consul general, Smyrne (turquie).
      Domicile: Paris (Paris) rue Blanche, 5.
      Nom, qualité: (M.) Pichon, Jerome Frederic.
      Domicile: Paris (Paris) quai d'Anjou, 17.
      Relations: frère de l'intervenant 1
    - Succession, execution testamentaire, consentement., 25 mars 1851; MC/ET/XVIII/1249
      Domicile: Paris (Paris) rue Saint-Lazare, 3
    - Succession, convention., 25 mars 1851; MC/ET/XVIII/1249
      Nom, qualité: (M.) Gestas de, David Georges Thomas.
      Domicile: Paris (Paris) rue Monceaux, 11
    - Procuration acte, mise en vente de fermes bois et terrain, Neuchatel, gournay, rouen (suisse, 76, 76)., 26 mars 1851; MC/ET/XVIII/1249
      Nom, qualité: (M.) Brigode de Kemlandt de, Marie Louis Henri Pierre Desire.
      Domicile: Paris (Paris) quai Voltaire, 1.
      Nom, qualité: (M.) Richard, Jacques Maurice.
      Domicile: Paris (Paris) rue de Seine, 6
    - Indemnite, transport, acceptation, remboursement d'emprunt, frais de voyage, 20000f., 26 mars 1851; MC/ET/XVIII/1249
      Nom, qualité: (M.) More de Pontibaud de, Armand Victoire.
      Domicile: Moret (Seine-et-Marne).
      Nom, qualité: (M.) Nicolay de, Aymond Marie Christian.
      Domicile: Paris (Paris) rue de Lille, 80.
      Nom, qualité: (M.) Joly de Banneville, Eric.
      Domicile: Paris (Paris) rue de Clichy, 32.
      Nom, qualité: (M.) Bontoux, Paul.
      Domicile: Paris (Paris) rue du Faubourg-St-Honore, 116.
      Relations: créancier(e) de l'intervenant 5.
      Nom, qualité: (M.) Pallu, Alphonse.
      Profession: gerant des mines de plomb argentifere, Pontginaud (Puy-de-Dôme).
      Domicile: Pontgibaud (Puy-de-Dôme)
    - Mainlevee, hypotheque., 27 mars 1851; MC/ET/XVIII/1249
      Nom, qualité: (M.) Rouch, Eugene Frederic Edmond.
      Profession: négociant, Montpellier (Hérault).
      Domicile: Montpellier (Hérault).
      Nom, qualité: (M.) Bancal, Aristide Marc Antoine.
      Domicile: Montpellier (Hérault)
    - Procuration rente publique dépôt, vente de rente etat 5%., 28 mars 1851; MC/ET/XVIII/1249
      Nom, qualité: (Mme ou Mlle) Begrand, Reine Aglae.
      Domicile: Villars-Saint-Marcellin (Haute-Marne).
      Nom, qualité: (M.) Begrand, Pierre Guillaume.
      Domicile: Bourbonne-les-Bains (Haute-Marne)
    - Obligation, emprunt, 3000f., 28 mars 1851; MC/ET/XVIII/1249
      Nom, qualité: (M.) Charpentier, Louis Jacques.
      Domicile: Paris (Paris) rue Popincourt, 68.
      Nom, qualité: (Mme ou Mlle) Lepoux, Catherine Felicie.
      Domicile: Paris (Paris) rue Saint-Augustin, 62
    - Société notoriete., 28 mars 1851; MC/ET/XVIII/1249
      Nom: Société Hue et Verteuil.
      Domicile: Pointe-A-Pitre (guadeloupe)
    - Procuration rente publique dépôt, vente de rente etat 3%, 2000f., 28 mars 1851; MC/ET/XVIII/1249
      Nom, qualité: (M.) Ghisalberti, Flaminio.
      Profession: chambellan de sa majeste imperiale, brigadier de la garde noble, Lodi (italie), Royaume Lombard.
      Domicile: Lodi (italie) Royaume Lombard.
    - Procuration rente publique dépôt, vente de rente etat 5%, 698f., 29 mars 1851; MC/ET/XVIII/1249
      Nom, qualité: (M.) Robert, Perfecto.
      Profession: négociant, Barcelone (espagne).
      Domicile: Barcelone (espagne).
      Domicile: Paris (Paris) rue Laffite, 45
    - Mainlevee, hypotheque sur maison, Paris (Paris) rue Neuve-du-passage-de-l'Universite, 3., 31 mars 1851; MC/ET/XVIII/1249
      Nom, qualité: (M.) Leproux, Simon Rolland.
      Domicile: Paris (Paris) rue Lepelletier, 4.
      Nom, qualité: (M.) Delore, Benoit.
      Domicile: Paris (Paris) rue du Temple, 66.
      Nom, qualité: (M.) Crapez, Stanislas Ladislas Joseph Wenceslas.
      Domicile: Paris (Paris)
    - Procuration acte, vente de maison et terrain, 300m2, Lisieux, saint-Julien-le-Faucon (14, 14)., 1er avril 1851; MC/ET/XVIII/1249
      Nom, qualité: (M.) Curzay de, Louis Marie Octave Duval.
      Domicile: Paris (Paris) rue Laffitte, 27.
      Nom, qualité: (M.) Mesanguel, Victor.
      Domicile: Paris (Paris) rue de la Goutte-d'Or, 7
    - Procuration acte, prise de possession de succession., 1er avril 1851; MC/ET/XVIII/1249
      Relations: épouse de l'intervenant 1, héritier de l'intervenant 4.
      Nom, qualité: (M.) Clerault, Henri.
      Profession: notaire, Sancerre (Cher).
      Domicile: Sancerre (Cher).
      Domicile: Paris (Paris) rue de la Madeleine, 51
    - Donation entre epoux., 2 avril 1851; MC/ET/XVIII/1249
      Nom, qualité: (M.) Boileau, Joseph Jules.
      Domicile: Paris (Paris) rue Lepelletier, 1.
      Nom, qualité: (Mme ou Mlle) Salmon, Marie Laure.
    - Procuration acte, dépôt, vente d'actions des chemin de fer., 2 avril 1851; MC/ET/XVIII/1249
      Nom, qualité: (M.) Weldre de Rieux de, Charles Gabriel.
      Domicile: Naples (italie).
      Nom, qualité: (M.) Magnant, Jacques Isidore.
      Profession: notaire, Villeneuve-Saint-Georges (Essonne).
      Domicile: Villeneuve-Saint-Georges (Essonne)
    - Notoriete, rectification de nom., 2 avril 1851; MC/ET/XVIII/1249
      Nom, qualité: (Mme ou Mlle) Lavallee, Marie Anne.
      Domicile: Paris (Paris) rue Saint-Roch, 24
    - Donation entre epoux., 2 avril 1851; MC/ET/XVIII/1249
      Domicile: Paris (Paris) rue Lepelletier, 1
    - Procuration rente publique dépôt, vente de rente etat 4%., 3 avril 1851; MC/ET/XVIII/1249
      Nom, qualité: (Mme ou Mlle) Atentas de Pignatelli, Marie-Del-Carmen.
      Nom, qualité: (M.) Pignatelli de Aragon Y Wall, Jose Maria (comte, Fuentes), Fuentes.
      Domicile: Palerme (italie).
    - Ouverture de credit, credit, 20000f., 3 avril 1851; MC/ET/XVIII/1249
      Nom: Maison de Commerce Tolru Bertrand et Cie.
      Domicile: Paris (Paris) rue Saint-Martin, 145.
      Nom, qualité: (M.) Barre, Rose Auguste Achille.
      Profession: négociant, Sainte-Menehould (Marne).
      Domicile: Saint-Menehould (Marne)
    - Succession liquidation proces verbal., 4 avril 1851; MC/ET/XVIII/1249
      Profession: receveur general des finances, Tours (Indre-et-Loire).
    - Procuration acte, gestion d'immeubles., 7 avril 1851; MC/ET/XVIII/1249
      Nom, qualité: (M.) Gourlot, Isidore.
      Profession: cuisinier, Paris.
      Domicile: Paris (Paris) boulevard Montmartre, 8.
      Nom, qualité: (M.) Melou, Jean Baptiste.
      Profession: cultivateur, Bazarnes (Yonne).
      Domicile: Bazarnes (Yonne)
    - Transport, droits hypotheque legale., 7 avril 1851; MC/ET/XVIII/1249
      Nom, qualité: (Mme ou Mlle) Desbalbes Berton de Crillon, Ernestine Victurnienne.
      Domicile: Paris (Paris) rue de Lille, 121.
      Relations: épouse de l'intervenant 2, débiteur de l'intervenant 3.
      Nom, qualité: (M.) Grammont de, Ferdinand.
      Profession: depute, Paris.
      Nom: Banque Veil Picard et Cie.
      Domicile: Besancon (Doubs)
    - Quittance, remboursement d'emprunt, 46000f., 7 avril 1851; MC/ET/XVIII/1249
      Nom, qualité: (M.) Silvy, Onesippe Tullius Emile Leon.
      Profession: directeur general de la caisse hypothecaire, Paris.
      Nom, qualité: (M.) Delacroix, Achille Alexandre.
      Profession: notaire (ancien), Digny (Eure-et-Loir).
      Domicile: Digny (Eure-et-Loir)
    - Procuration acte, dépôt, prise de possession de succession., 8 avril 1851; MC/ET/XVIII/1249
      Nom, qualité: (Mme ou Mlle) Blutel, Rose Desiree.
      Domicile: Bayonne (Pyrénées-Atlantiques).
      Relations: épouse de l'intervenant 2, héritier de l'intervenant 10, héritier de l'intervenant 11, héritier de l'intervenant 12, héritier de l'intervenant 14, héritier de l'intervenant 15.
      Nom, qualité: (Mme ou Mlle) Bayeux, Clementine Antoinette Julie.
      Domicile: Carcagny (Calvados).
      Relations: veuve de l'intervenant 9, héritier de l'intervenant 10, héritier de l'intervenant 11, héritier de l'intervenant 12, héritier de l'intervenant 14, héritier de l'intervenant 15.
      Nom, qualité: (M.) Blutel, Louis Edouard.
      Intervenant 4:
      Nom, qualité: (M.) Blutel, Charles Auguste Esprit Rose.
      Intervenant 5, indirect:
      Nom, qualité: (Mme ou Mlle) Macarel, Marie Anne Suzanne.
      Relations: épouse de l'intervenant 10.
      Nom, qualité: (Mme ou Mlle) Macarel, Marie Jeanne Francoise Adelaide.
      Relations: veuve de l'intervenant 13.
      Intervenant 7, indirect:
      Nom, qualité: (M.) Mallet-Lafontaine.
      Intervenant 8, indirect:
      Nom, qualité: (M.) Macarel, Pierre Nicolas Robert.
      Intervenant 9, indirect:
      Nom, qualité: (Mme ou Mlle) Mauviel, Colombe Eulalie.
      Intervenant 10, en deuxième partie:
      Nom, qualité: (M.) Durant-Desaulnois, Charles Auguste Antoine.
      Domicile: Paris (Paris) rue Saint-Fiacre, 7
    - Succession, notoriete, rectification de prenom sur inscription de rente etat 5%., 8 avril 1851; MC/ET/XVIII/1249
      Nom, qualité: (Mme ou Mlle) Mercier, Elisabeth Justine.
    - Transport, créance pour la restauration d'un pont, 20000f, Paris (Paris) Pont-Neuf., 8 avril 1851; MC/ET/XVIII/1249
      Nom, qualité: (M.) Balutet, Etienne Romain.
      Profession: entrepreneur de charpente, Paris.
      Domicile: Paris (Paris) rue Saint-Lazare, 1.
      Nom: Ville de Paris.
      Domicile: Paris (Paris) rue Notre-Dame-de-Lorette, 18
    - Succession, liquidation., 8 avril 1851; MC/ET/XVIII/1249
      Nom, qualité: (Mme ou Mlle) Tomeoni, Laurence Herminie.
      Profession: artiste dramatique, Paris.
      Domicile: Livourne (italie)
    - Succession liquidation proces verbal., 9 avril 1851; MC/ET/XVIII/1249
      Nom, qualité: (M.) Vacogne, Jean Francois Nicolas.
      Profession: plombier, Paris.
      Domicile: Paris (Paris) rue du Faubourg-du-Temple, 76
    - Cahier des charges, fonds de fabricant et marchand de peignes, Paris (Paris) rue du Temple, 9., 9 avril 1851; MC/ET/XVIII/1249
      Nom: Société de Fabrication de Peignes Cendrant et Lefebvre.
      Domicile: Paris (Paris) rue du Temple, 9
    - Comparution, proces verbal, litige dans la gestion d'un fonds de commerce de charbon de terre, Paris (Paris)., 9 avril 1851; MC/ET/XVIII/1249